【裁判字號】    99,易,657
【裁判日期】    990805
【裁判案由】    竊盜
【裁判全文】
臺灣彰化地方法院刑事判決               99年度易字第657號
公  訴  人  臺灣彰化地方法院檢察署檢察官
被      告  庚○○
上列被告因竊盜案件，經檢察官提起公訴（99年度偵字第5282、
5283、5462號），本院判決如下：
    主    文
庚○○犯如附表所示之罪，均累犯，各處如附表所示之刑。應執
行有期徒刑壹年貳月，扣案之Ｔ型扳手貳支均沒收。
    犯罪事實
一、庚○○（原名蕭啟文）前於民國90年間，因竊盜案件，經本
    院以90年易字第719 號判處有期徒刑7 月，緩刑3 年確定；
    惟緩刑期內更犯施用毒品案件，經本院以91年度訴字第649
    號判處有期徒刑8 月、3 月，應執行有期徒刑10月確定，並
    與前開經撤銷緩刑之刑接續執行，於93年3 月8 日因縮短刑
    期假釋出監，同年7 月30日保護管束期滿未經撤銷假釋，而
    視為執行完畢。其後又於95年間，因施用毒品案件，經本院
    以95年度斗簡字第664 號判處有期徒刑5 月確定，於96年5
    月31日易科罰金執行完畢（構成累犯）。近又因施用毒品案
    件，經本院以98年度訴字第1481號判處應執行有期徒刑1 年
    確定（現執行中）。詎其未思悔改，又意圖為自己不法之所
    有，且基於個別之竊盜犯意，攜帶其所有客觀上可供作為兇
    器使用之ㄒ字型扳手，分別於附表所示之時間、地點，以如
    附表所示之方式，竊取如附表所示被害人所有如附表所示之
    財物。嗣經警依路口監視器所拍攝到竊嫌使用之車號PU2-15
    1號機車畫面，而向不知情之車主辛○○查詢得悉庚○○涉
    嫌犯附表編號5所示之犯行後，通知庚○○到案說明，庚○○
    坦承附表編號5之犯行外，另於有偵查犯罪權限機關或公務
    員尚未發覺上開犯行前，分別向彰化縣警察局員林分局偵查
    隊、員林派出所員警自首供出附表編號1、2、3、4、6之犯
    行，而自願接受裁判。
二、案經彰化縣警察局彰化分局、員林分局報請臺灣彰化地方法
    院檢察署檢察官偵查起訴。
    主    文
一、證據能力部分：
(一)、證人即被害人丁○○、丙○○、乙○○、甲○○、己○○、
    戊○○，及證人即被告友人辛○○於警詢時之證述，雖屬被
    告以外之人於審判外之言詞陳述，為傳聞證據，然經本院於
    審理時當庭直接提示而為合法之調查，被告均未於言詞辯論
    終結前聲明異議，本院復審酌該等言詞陳述係由證人出於自
    由意思而陳述，並無非法取證之情況，依刑事訴訟法第159
    條之5 之規定，認上開證人於警詢時之證述，應得採為認定
    本件犯罪事實所憑之證據。
(二)、其餘非供述證據部分，均為警方合法採證附卷之資料，檢察
    官及被告對於證據能力均無意見，自得引為本案證據。
二、犯罪事實之認定：
    被告於附表所示之時間、地點，以附表所示之方式竊取如附
    表所示各被害人之財物，業據被告於警詢、偵訊及本院審理
    時坦承不諱，核與附表所示各被害人，及證人即被告友人辛○○於警詢時所指述之情節相符，並有車籍查詢基本資料詳
    細畫面5 紙、監視器錄影畫面翻拍照片18張，機車照片、扳
    手照片、現場採證照片共26張附卷可佐，復有Ｔ字型扳手2
    支扣案可資佐證，足認被告之自白與事實相符。綜上，本件
    事證明確，被告犯行堪以認定。
三、按刑法第321 條第1 項第2 款所謂之「門扇」，係指門戶、
    窗扇等阻隔出入之設備而言。本件附表編號4 所示之「上豪
    髮型設計名店」，及附表編號5 所示之早餐店，係一般建築
    物，該鐵捲門及大門是有阻隔內外出入之設備，該鐵捲門、
    大門自屬刑法第321 條第1 項第2 款所謂之「門扇」無疑。
    又刑法第321 條第1 項第3 款之攜帶兇器竊盜罪，係以行為
    人攜帶兇器竊盜為其加重條件，此所謂兇器，其種類並無限
    制，凡客觀上足對人之生命、身體、安全構成威脅，具有危
    險性之兇器均屬之，且祇須行竊時攜帶此種具有危險性之兇
    器為已足，並不以攜帶之初有行兇之意圖為必要（最高法院
    79年臺上字第5253號判例參照）。查本案被告自承於附表所
    示各罪之時地行竊時，係攜帶其所有之ㄒ字型扳手，而該工
    具係屬金屬製品，被告持該工具撬開機車置物箱、鐵捲門及
    破壞大門，質地堪認堅硬，顯見該物品客觀上足對人之生命
    、身體、安全構成威脅，具有危險性，可供兇器使用，自屬
    刑法第321 條第1 項第3 款之兇器。是核被告所為，係犯如
    附表所示之加重竊盜罪（各犯行之罪名詳如附表所示）。其
    中附表編號4 、5 所示之竊盜犯行，起訴書論罪法條漏未論
    及毀越門扇竊盜之部分，尚有未恰，惟此部分僅應增加刑法
    第321 條第1 項第2 款「毀越門扇」之加重條件，屬單純一
    罪，本院自得加以審究，無庸變更起訴法條，併此敘明。被
    告所為附表編號1 至4 所示犯行，雖已著手於竊盜行為之實
    行，惟尚未生竊取財物之結果，其犯罪尚屬未遂，爰均依刑
    法第25條第2 項之規定，按既遂犯之刑度減輕其刑。被告犯
    如附表所示各罪，犯意各別，行為互殊，應分論併罰之。又
    被告有如犯罪事實欄所載前科紀錄，有臺灣高等法院被告前
    案紀錄表在卷可按，其於有期徒刑執行完畢後，5 年內故意
    再犯本案有期徒刑以上之各罪，均為累犯，應分別依刑法第
    47 條 第1 項規定加重其刑。又按刑法第62條所規定之自首
    ，係以犯人在犯罪未發覺前，向該管公務員自承犯罪，而受
    法律之裁判為要件；所謂未發覺，乃指犯罪事實未為有偵查
    犯罪職權之公務員發覺，或犯罪事實雖已發覺，而犯人為誰
    ，尚不知者而言；而向該管公務員自承其犯罪，不以先自向
    該公務員告知為必要，即受追問時，告知其犯罪仍不失為自
    首（最高法院92年度臺上字第48 7號判決意旨可資參照）。
    查被告所為如附表編號1 、2 、3 、4 、6 所示犯行，均係
    偵查犯罪職權之機關或個人尚未發覺前，即主動向員警坦認
    其有前開竊盜犯行而自首，且表示願意接受裁判等情，已據
    被告供述在卷，並有被告之警詢筆錄在卷可考，爰依刑法第
    62條前段之規定減輕其刑，並依法先加後減（或遞減）之。
    爰審酌被告正值壯年，不思循正當途徑賺取金錢，竟任意竊
    取他人財物，顯然欠缺法紀觀念，又有竊盜、毒品前科，素
    行非佳，殊值非難，然其主動向警方自首上揭5 罪之犯行，
    已展現相當悔意，犯後態度尚屬良好，復衡酌被告犯罪之手
    段、方法及其智識程度、犯行所造成之危害等一切情狀，分
    別量處如主文所示之刑，並定應執行之刑。扣案之ㄒ字型扳
    手2 支，係被告所有並供其於附表編號1 、2 、3 、6 所示
    犯罪所用之物，應依刑法第38條第1 項第2 款之規定宣告沒
    收。至被告於附表編號4 、5 所示犯罪所用之ㄒ字型扳手，
    既未扣案，且被告於警詢時稱已經丟棄（參見員警分偵字第
    09 90012860 號卷宗第9 頁背面筆錄），為免將來執行困難
    ，爰不宣告沒收。
據上論斷，應依刑事訴訟法第299條第1項前段，刑法第321條第1
項第2 款、第3 款、第2 項、第47條第1 項、第25條第2 項、第
62條前段，第38條第1 項第2 款，第51條第5 款，判決如主文。
本案經檢察官賴志盛到庭執行職務。
中    華    民    國    99    年    8     月     5    日
                  刑事第七庭      法  官  黃玉齡
以上正本證明與原本無異。
如不服本判決，應於收受判決後10日內向本院提出上訴書狀，並
應敘述具體理由；其未敘述上訴理由者，應於上訴期間屆滿後20
日內向本院補提理由書（均須按他造當事人之人數附繕本「切勿
逕送上級法院」）。
告訴人或被害人對於判決如有不服具備理由請求檢察官上訴者，
其上訴期間之計算係以檢察官收受判決正本之日期為準。
中    華    民    國    99    年    8     月    5     日
                                  書記官  黃鏽金
附錄論罪科刑法條：
中華民國刑法第321條
犯竊盜罪而有左列情形之一者，處6月以上、5年以下有期徒刑：
一、於夜間侵入住宅或有人居住之建築物、船艦或隱匿其內而犯
    之者。
二、毀越門扇、牆垣或其他安全設備而犯之者。
三、攜帶兇器而犯之者。
四、結夥三人以上而犯之者。
五、乘火災、水災或其他災害之際而犯之者。
六、在車站或埠頭而犯之者。
前項之未遂犯罰之。
附表：
┌──┬─────┬─────┬───┬─────────┬─────────┬──────┬────────┐
│編號│ 犯罪時間 │ 犯罪地點 │被害人│犯罪方法及犯罪所得│    查獲經過      │  所犯法條  │      主文      │
│    │          │          │      │（單位：新臺幣）  │                  │            │                │
├──┼─────┼─────┼───┼─────────┼─────────┼──────┼────────┤
│ 1  │99年3月20 │彰化縣大村│丁○○│被告攜帶其所有客觀│嗣於99年5月13日至 │刑法第321條 │庚○○犯攜帶兇器│
│    │日14時30  │鄉福興村山│      │上具有危險性並足供│彰化縣警察局員林分│第1項第3款、│竊盜未遂罪，累犯│
│    │分許      │腳路98之1 │      │兇器使用之ㄒ字型扳│局員林派出所，在左│第2項       │，處有期徒刑貳月│
│    │          │號旁      │      │手1支（扣案），以 │揭犯行未為有偵查犯│            │。扣案之扳手貳支│
│    │          │          │      │上開ㄒ字型扳手開撬│罪職權之機關或公務│            │沒收。          │
│    │          │          │      │開丁○○所有之車牌│員發覺前，即主動向│            │                │
│    │          │          │      │號碼P2U－151號重機│員警自首左開犯行，│            │                │
│    │          │          │      │車置物箱後，欲竊取│而自願接受裁判。  │            │                │
│    │          │          │      │丁○○所有之財物，│                  │            │                │
│    │          │          │      │因而未遂離去。    │                  │            │                │
│    │          │          │      │                  │                  │            │                │
├──┼─────┼─────┼───┼─────────┼─────────┼──────┼────────┤
│ 2  │99年4月16 │彰化縣員林│丙○○│被告攜帶其所有客觀│嗣於99年5月13日至 │刑法第321條 │庚○○犯攜帶兇器│
│    │日凌晨1時 │鎮黎明里中│      │上具有危險性並足供│彰化縣警察局員林分│第1項第3款、│竊盜未遂罪，累犯│
│    │30分許    │正路與永和│      │兇器使用之ㄒ字型扳│局員林派出所，在左│第2項       │，處有期徒刑貳月│
│    │          │街口      │      │手1支（扣案），以 │揭犯行未為有偵查犯│            │。扣案之扳手貳支│
│    │          │          │      │上開ㄒ字型扳手開撬│罪職權之機關或公務│            │沒收。          │
│    │          │          │      │丙○○所有之車牌號│員發覺前，即主動向│            │                │
│    │          │          │      │碼KXE─247號重機車│員警自首左開犯行，│            │                │
│    │          │          │      │置物箱後，欲竊取張│而自願接受裁判。  │            │                │
│    │          │          │      │俊欽所有之財物，經│                  │            │                │
│    │          │          │      │搜尋財物未果後，因│                  │            │                │
│    │          │          │      │而未遂離去。      │                  │            │                │
│    │          │          │      │                  │                  │            │                │
├──┼─────┼─────┼───┼─────────┼─────────┼──────┼────────┤
│ 3  │99年4月17 │彰化縣員林│乙○○│被告攜帶其所有客觀│嗣於99年5月13日至 │刑法第321條 │庚○○犯攜帶兇器│
│    │日凌晨1時 │鎮惠來里永│      │上具有危險性並足供│彰化縣警察局員林分│第1項第3款、│竊盜未遂罪，累犯│
│    │20分許    │和街76號前│      │兇器使用之ㄒ字型扳│局員林派出所，在左│第2項       │，處有期徒刑貳月│
│    │          │          │      │手1支（扣案），以 │揭犯行未為有偵查犯│            │。扣案之扳手貳支│
│    │          │          │      │上開ㄒ字型扳手破壞│罪職權之機關或公務│            │沒收。          │
│    │          │          │      │乙○○所有之車牌號│員發覺前，即主動向│            │                │
│    │          │          │      │碼JY7─823號重機車│員警自首左開犯行，│            │                │
│    │          │          │      │鑰匙孔，欲竊取張米│而自願接受裁判。  │            │                │
│    │          │          │      │淇所有之上開重機車│                  │            │                │
│    │          │          │      │，然因無法開啟，因│                  │            │                │
│    │          │          │      │而未遂離去。      │                  │            │                │
│    │          │          │      │                  │                  │            │                │
├──┼─────┼─────┼───┼─────────┼─────────┼──────┼────────┤
│ 4  │99年4 月29│彰化縣花壇│甲○○│被告攜帶其所有客觀│嗣於99年5月17日至 │刑法第321條 │庚○○犯攜帶兇器│
│    │日（起訴書│鄉○○路1 │      │上具有危險性並足供│彰化縣警察局員林分│第1項第2款、│、毀越門扇竊盜未│
│    │誤載為22日│段638號「 │      │兇器使用之ㄒ字型扳│局偵查隊，在左揭犯│第3款、第2項│遂罪，累犯，處有│
│    │）凌晨4時 │上豪髮型設│      │手1支（未扣案）， │行未為有偵查犯罪職│            │期徒刑肆月。    │
│    │許        │計名店」  │      │以上開ㄒ字型扳手撬│權之機關或公務員發│            │                │
│    │          │          │      │開鐵捲門門鎖後，進│覺前，即主動向員警│            │                │
│    │          │          │      │入店內（無故侵入他│自首左開犯行，而自│            │                │
│    │          │          │      │人建築物部分，未提│願接受裁判。      │            │                │
│    │          │          │      │出告訴）欲竊取吳淑│                  │            │                │
│    │          │          │      │芬所有之財物，經翻│                  │            │                │
│    │          │          │      │箱倒櫃搜尋財物未果│                  │            │                │
│    │          │          │      │後，因而未遂離去。│                  │            │                │
│    │          │          │      │                  │                  │            │                │
├──┼─────┼─────┼───┼─────────┼─────────┼──────┼────────┤
│ 5  │99年4月29 │彰化縣花壇│己○○│被告攜帶其所有客觀│嗣被害人己○○於案│刑法第321條 │庚○○犯攜帶兇器│
│    │日凌晨2時 │鄉三春村彰│      │上具有危險性並足供│發後報警處理，經警│第1項第2款、│、毀越門扇竊盜罪│
│    │30分許    │員路1段579│      │兇器使用之ㄒ字型扳│調閱監視器錄影畫面│第3款       │，累犯，處有期徒│
│    │          │號旁早餐店│      │手1支（未扣案）， │，循線追查，始悉上│            │刑柒月。        │
│    │          │          │      │騎乘友人辛○○所有│情。              │            │                │
│    │          │          │      │之車牌號碼F8G－902│                  │            │                │
│    │          │          │      │號重型機車，前往左│                  │            │                │
│    │          │          │      │址，隨即以上開ㄒ字│                  │            │                │
│    │          │          │      │型扳手破壞大門鑰匙│                  │            │                │
│    │          │          │      │孔後，入內（無故侵│                  │            │                │
│    │          │          │      │入他人建築物部分，│                  │            │                │
│    │          │          │      │未提出告訴）竊取蔡│                  │            │                │
│    │          │          │      │春安所有之現金200 │                  │            │                │
│    │          │          │      │餘元，得手後，騎乘│                  │            │                │
│    │          │          │      │前開重機車離去，並│                  │            │                │
│    │          │          │      │將所竊得之現金供己│                  │            │                │
│    │          │          │      │花用。            │                  │            │                │
├──┼─────┼─────┼───┼─────────┼─────────┼──────┼────────┤
│ 6  │99年5月9日│彰化縣員林│戊○○│被告攜帶其所有客觀│嗣於99年5月13日至 │刑法第321條 │庚○○犯攜帶兇器│
│    │20時50分許│鎮三信里大│      │上具有危險性並足供│彰化縣警察局員林分│第1項第3款  │竊盜罪，累犯，處│
│    │          │仁南街15巷│      │兇器使用之ㄒ字型扳│局員林派出所，在左│            │有期徒刑月。扣│
│    │          │6號旁     │      │手1支（扣案），以 │揭犯行未為有偵查犯│            │案之扳手貳支沒收│
│    │          │          │      │上開ㄒ字型扳手撬開│罪職權之機關或公務│            │。              │
│    │          │          │      │戊○○所有之車牌號│員發覺前，即主動向│            │                │
│    │          │          │      │碼L5L─032號重機車│員警自首左開犯行，│            │                │
│    │          │          │      │置物箱後，竊取黃秀│而自願接受裁判。  │            │                │
│    │          │          │      │霞所有之現金約1700│                  │            │                │
│    │          │          │      │元、駕駛執照、健保│                  │            │                │
│    │          │          │      │卡等物，得手後，將│                  │            │                │
│    │          │          │      │所竊得之現金供己花│                  │            │                │
│    │          │          │      │用，駕駛執照、健保│                  │            │                │
│    │          │          │      │卡等物則任意丟棄。│                  │            │                │
│    │          │          │      │                  │                  │            │                │
└──┴─────┴─────┴───┴─────────┴─────────┴──────┴────────┘

司法院資訊處製作；財團法人民間司法改革基金會備份。
